臺灣板橋地方法院刑事裁定             100年度聲字第3916號
聲  請  人
即  被  告  徐俊浤
上列聲請人即被告因竊盜案件（本院100年度易字第2620號），
聲請停止羈押，本院裁定如下：
    主      文
聲請駁回。
    理      由
一、本件聲請意旨略以：聲請人即被告徐俊浤之父母生活開銷均
    由聲請人負擔，為免造成其父母負擔，故於本院審理期日，
    不敢陳述可以高額交保金額具保，若因交保金額過低以致無
    法交保，請裁量適當之交保金額；聲請人因一時貪念而為本
    案犯行，保證絕不再犯；而家中兄弟姐妹均已各自成家，無
    暇理會聲請人父母生活，請准予交保，以安頓父母生活起居
    ，爰聲請具保停止羈押云云。
二、按被告及得為其輔佐人之人或辯護人，得隨時具保，向法院
    聲請停止羈押，刑事訴訟法第110 條第1 項定有明文。法院
    准許具保停止羈押之聲請，應以被告雖有刑事訴訟法第101
    條第1 項各款或第101 條之1 第1 項所示之羈押原因，但已
    無羈押之必要；或另有同法第114 條各款所示之情形，始得
    為之。倘被告猶具刑事訴訟法第101 條第1 項各款或第101
    條之1 第1 項所示之羈押原因，且有羈押之必要，此外復查
    無同法第114 條各款所示不得駁回具保聲請停止羈押之情形
    者，法院即不應准許具保停止羈押，合先敘明。
三、經查，聲請人即被告徐俊浤因竊盜案件，前經本院訊問後，
    認其所犯竊盜罪嫌重大，有事實足認為有反覆實施同一犯罪
    之虞，而有羈押之必要，依刑事訴訟法第101 條之1 第5 款
    之規定執行羈押。聲請意旨雖以前揭事由請求具保停止羈押
    ，惟本院係因斟酌聲請人自白因收入不繼，又有吸毒之惡習
    ，始為本案之犯行等語，且聲請人以隨手可得之簡易工具即
    可輕而易舉破門進入被害人住宅竊盜，應有事實足認為其有
    反覆實施同一犯罪之虞，則本案原羈押原因尚未消滅，且不
    能因具保而使之消滅，洵有羈押之必要，非因聲請人陳報之
    交保金額過低而不予交保。至聲請人家庭問題縱令屬實，聲
    請人亦應尋求其他管道，協助處理解決其家庭相關事務，其
    前開主張，並非本院審酌是否具保停止羈押之因素，聲請人
    據此聲請具保停止羈押，亦屬無據。此外，復查無刑事訴訟
    法第107 條至109 條羈押原因消滅之情形，亦無同法第114
    條各款所規定之情形，本件聲請自屬無據，應予駁回。
四、據上論斷，應依刑事訴訟法第220條裁定如主文。
中    華    民    國   100    年    8     月    24    日
                  刑事第十八庭法  官  謝梨敏
上列正本證明與原本無異。
如不服本裁定，應於裁定送達後五日內敘明抗告理由，向本院提
出抗告狀。
                              書記官  林怡君
中    華    民    國   100    年    8     月    24    日